最　高　行　政　法　院　裁　定　　　　　　　　　　九十一年度裁字第六五六號
　　抗　告　人　甲○○
右抗告人因與相對人臺灣省政府間有關教育事務事件，對於中華民國九十年四月十八
日臺中高等行政法院八十九年度訴字第一○九八號裁定提起抗告，本院裁定如左︰
　　主  文
抗告駁回。
抗告訴訟費用由抗告人負擔。
　　理  由
一、按抗告法院認抗告為不合法或無理由者，應為駁回抗告之裁定，行政訴訟法第二
    百七十二條準用民事訴訟法第四百九十二條第一項定有明文。
二、本件原審裁定以：抗告人於八十七學年度任職臺北縣立青山國民中學籌備處總務
    主任期間，該校校長依「公立學校教職員成績考核辦法」規定，將其八十七學年
    度考績核予該辦法第四條第一項第二款，抗告人不服，向臺北縣教師申訴評議委
    員會申訴，經該會八八北縣教申字第○二八號評議書評議決定：「申訴有理。請
    依『公立學校教職員成績考核辦法』重新予於適當改核為四條一款。」臺北縣立
    青山國民中學不服，向臺灣省教師申訴評議委員會提起再申訴，經相對人八十九
    年十月二十日八九府文教字第一三○一六八號函送案號八九○二三號評議書評議
    決定：「再申訴有理，臺北縣教師申訴評議委員會原評議決定應不予維持。」抗
    告人不服，提起行政訴訟。查抗告人於八十七學年度任職臺北縣立青山國中籌備
    處總務主任，該年度成績被考核為公立學校教職員成績考核辦法第四條第一項第
    二款，依該款規定，其效果為晉本薪或年功薪一級外，並給與半個月薪給總額之
    一次獎金，已支年功薪最高級者，給與一個半月薪給總額之一次獎金，並不影響
    其任教職之權利，或改變其身份。依司法院釋字第二六六號解釋意旨，自不許抗
    告人以此成績考核，提起行政訴訟請求救濟，是本件抗告人之訴為不合法等情為
    由，裁定駁回抗告人在原審之起訴，於法核無違誤。
三、抗告意旨略謂：抗告人係以教師身分，而非以公務員身分受考績處分，並無司法
    院釋字第二六六號解釋之適用。再觀之本院數則判決對於教師因考績評定提起行
    政訴訟，均經實體審理，原裁定未受行政先例之拘束，竟以本件非屬行政法院之
    權限為由，裁定駁回訴訟，當然違法。又抗告人遭青山國中考核成績為公立學校
    教職員成績考核辦法第四條第一項第二款，業按教師法提起申訴，並再申訴，抗
    告人始針對臺灣省政府之行政處分提起本件訴訟，並非以青山國中之成績考核評
    定為訴訟標的，依據行政訴訟法第四條之規定，自屬合法等語。惟查，司法院釋
    字第二六六號解釋固係針對公務員而為，然其解釋文指明：「對於未改變公務員
    身分之其他考績結果有所不服，仍不許以行政訴訟請求救濟。惟公務人員基於已
    確定之考績結果，依據法令規定為財產上之請求而遭拒絕者，影響人民之財產權
    ，參酌本院釋字第一八七號及二○一號解釋，尚非不得提起訴願或行政訴訟。．
    ．．」按公務員之考績與教師之成績考核，雖其法律依據各異，然本質相同、法
    理相通。原審裁定依上開解釋意旨，認公立學校所聘教員，如對於未改變其身分
    之其他考績結果有所不服，不許以行政訴訟請求救濟，於法並無不合。次查，抗
    告人所舉本院八十六年度判字第二九一五號、八十八年度判字第五三號、八十八
    年度判字第三八三七號、八十八年度判字第一九八八號等判決，分別係就教師之
    專案成績考核免職處分、評定留支原薪、未依限報到視同辭職，或請求補發晉級
    差額等為訟爭標的，屬於改變教師身分關係或財產上之請求而遭拒絕，所為之行
    政救濟，核與本件抗告人不服八十七學年度成績考核者，性質不同，殊難比附援
    引。綜上所述，抗告人主張各節均不足採，抗告意旨指摘原裁定未當，求為廢棄
    ，為無理由，應予駁回。
四、依行政訴訟法第二百七十二條、第一百零四條、民事訴訟法第四百九十二條第一
    項、第九十五條、第七十八條，裁定如主文。
中　　華　　民　　國　　九十一　　　年　　　七　　　　月　　 十二 　　　日
                    最 高 行 政 法 院  第 四 庭
                                審 判 長 法  官　　　廖　政　雄
                                         法  官　　　趙　永　康
                                         法  官　　　林　清　祥
                                         法  官　　　鍾　耀　光
                                         法  官      姜  仁  脩
右  正  本  證  明  與  原  本  無  異
　　　　　　　　　　　　　　　　　　　　 法院書記官　張  雅  琴
中　　華　　民　　國　　九十一　　　年　　　七　　　　月　　　十二　　　日
